【裁判字號】    98,易,195
【裁判日期】    980910
【裁判案由】    竊盜
【裁判全文】
臺灣臺東地方法院刑事判決               98年度易字第195號
公  訴  人  臺灣臺東地方法院檢察署檢察官
被      告  甲○○
上列被告因竊盜案件，經檢察官聲請簡易判決處刑 (98年度撤緩
偵字第21號)，本院受理後 (本院98年度東簡字第336號)，認不
宜逕以簡易判決處刑，改適用通常程序審理，判決如下:
    主  文
本件公訴不受理。
    理    由
一、公訴意旨略以：甲○○於民國97年11月11日凌晨4時45分許
    ，至臺東縣卑南鄉○○村○○路55之1「全家便利商店龍泉
    店」內購物時，，竟意圖為自己不法之所有，趁店員詹勝智
    不注意，徒手竊得15公克裝售價新臺幣（以下同）58元之京
    都川貝枇杷膏1盒後，將之藏於長褲口袋內。嗣店員詹勝智
    發覺報警查獲。因認被告涉嫌刑法第320條第1項普通竊盜罪
    。
二、按案件有起訴之程序違背規定之情形者，應諭知不受理之判
    決，並得不經言詞辯論為之，刑事訴訟法第303條第1款、第
    307條分別定有明文。又按被告於緩起訴期間內，違背第253
    條之2第1項各款之應遵守或履行事項者，檢察官得依職權或
    依告訴人之聲請撤銷原處分，繼續偵查或起訴；被告接受撤
    銷緩起訴處分書後，得於7日內以書狀敘述不服之理由，經
    原檢察官向直接上級法院檢察署檢察長或檢察總長聲請再議
    ，復為同法第253條之3第1項第3款、第256條之1第1項所明
    定。再按，不起訴或緩起訴處分書得聲請再議者，其再議期
    間及聲請再議之直接上級法院檢察署檢察長或檢察總長，應
    記載於送達告訴人處分書正本，同法第256條第2項亦規定甚
    詳，且該規定依同法256條之1第2項，於送達於被告之撤銷
    緩起訴處分書準用之。準此，檢察官撤銷緩起訴處分後，撤
    銷緩起訴處分書除應記載再議期間及聲請再議之直接上級法
    院檢察署檢察長或檢察總長外，並應送達被告，俾使被告就
    檢察官撤銷緩起訴處分有聲明不服之機會，若檢察官撤銷緩
    起訴處分書未合法送達於被告，則再議期間無從起算，該撤
    銷緩起訴之效力尚未確定，如檢察官逕行起訴，其起訴之程
    序，自屬違背規定，合先敘明。
三、經查：本件被告甲○○因犯本件竊盜罪案件，前經臺灣臺東
    地方法院檢察署檢察官於97年12月17日以97年度偵字第2365
    號為緩起訴處分，緩起訴期間1年，被告應於收受該署檢察
    官執行緩起訴處分命令通知書後翌日起3個月內向財團法人
    犯罪被害人保護協會台東辦事處支付新臺幣 (下同)2 萬元
    ，該案經因告訴人未再議而於98年1月20日確定，嗣因被告
    於緩起訴期間內之98年4月22日故意更犯有期徒刑以上之竊
    盜罪，經台灣彰化地方法院檢察署以98年度偵字第3812號聲
    請簡易判決處刑，故檢察官乃依刑事訴訟法第253條之3第1
    項第1款之規定，於98年7月3日以98年度撤緩字第12號撤銷
    緩起訴處分，並就被告前揭犯行聲請本院逕為簡易判決處刑
    等情，固有該緩起訴處分書、撤銷緩起訴處分書各1份附卷
    可稽，該撤銷緩起訴處分書則分別送達至被告彰化縣溪州鄉
    ○○村○○路○段146號戶籍地及台東縣卑南鄉○○村○○路
    53巷5號5樓（f棟568號房），並均以寄存送達方式送達上揭
    二址。
四、惟按，送達於在監獄或看守所之人，應囑託該監所長官為之
    ，刑事訴訟法第56條第2項定有明文；寄存送達，依刑事訴
    訟法第62條準用民事訴訟法第138條第1項、第2項之規定，
    亦係以不能依民事訴訟法第136、137條規定為送達者，始得
    為之；且自寄存之日起，經10日始發生效力。是倘應受送達
    人係在監執行之人，即應囑託監所長官為之，若以寄存送達
    方式為送達，該送達不能發生送達之效力。經查，被告於98
    年7月13日起，即因竊盜案件，在臺北看守所執行羈押，迄
    今尚未釋放，有臺灣高等法院被告前案紀錄表、在監在押全
    國紀錄表各1份在卷可按。本件緩起訴處分書係於98年7月8
    日製作完成，僅對被告之彰化縣戶籍地址及台東縣居所寄存
    送達，並分別於98年7月14日、7月10日以寄存送達方式，分
    別寄存在彰化縣警察局彰化分局溪州分駐所、臺東縣警察局
    台東分局溫泉派出所，然並未依刑事訴訟法第56條第2項規
    定囑託被告所在之台北看守所所長官為之，此有撤銷緩起訴
    處分書之送達證書在卷足參，是依前揭規定，其送達程序顯
    非適法，被告之法定再議期間亦無從起算，該撤銷緩起訴處
    分自仍處於尚未確定之狀態。檢察官未審酌上情，於撤銷緩
    起訴處分未確定前對被告上開犯行聲請簡易判決處刑，核與
    刑事訴訟法第255條第2項、第256條之1第1項規定之程式不
    合，其起訴程式顯已違背規定，應依刑事訴訟法第303條第1
    款，不經言詞辯論，逕為諭知不受理之判決。
據上論斷，應依刑事訴訟法第452條、第303條第1款、第307 條
，判決如主文。
中    華    民    國    98    年    9     月    10    日
                  刑事第一庭    法  官  陳義忠
以上正本證明與原本無異。
如不服本判決應於收受送達後10日內向本院提出上訴書狀，並應
敘述具體理由；其未敘述上訴理由者，應於上訴期間屆滿後20日
內向本院補提理由書（均須按他造當事人之人數附繕本）。「切
勿逕送上級法院」。告訴人或被害人對於本判決如有不服，請書
具不服之理由狀，請求檢察官上訴者，其上訴期間之計算係以檢
察官收受判決正本之日期為準。
                                書記官  王希文
中    華    民    國    98    年    9     月    10    日


司法院資訊處製作；財團法人民間司法改革基金會備份。
